臺灣臺北地方法院刑事判決　　　　九十四年度訴字第九三０號
公　訴　人　臺灣臺北地方法院檢察署檢察官
被　　　告　甲○○
　　　　　　　　　　（現於國防部臺南監獄執行中）
上列被告因違反毒品危害防制條例案件，經檢察官提起公訴（九
十四年度毒偵字第一一一六號），本院判決如下：
    主  文
甲○○連續施用第一級毒品，處有期徒刑捌月，又施用第二級毒
品，處有期徒刑月，又行使偽造私文書，足以生損害於公眾及
他人，處有期徒刑月，如附表所示偽造之「林奇恩」署押貳拾
枚（含簽名、指印），均沒收，應執行有期徒刑壹年，如附表所
示偽造之「林奇恩」署押貳拾枚（含簽名、指印），均沒收。
    事  實
一、甲○○前於民國九十三年間因施用毒品案件，經依臺灣板橋
    地方法院九十三年度毒聲字第一０五三號裁定執行觀察、勒
    戒後，認無繼續施用毒品之傾向，於九十三年七月二十一日
    釋放，並經臺灣板橋地方法院檢察署檢察官於九十三年七月
    二十一日以九十三年度毒偵字第二七八三號為不起訴處分確
    定在案，詎仍不知悔改，基於施用第一級毒品之概括犯意，
    自九十三年九月間起至同年十一月二十一日十六時許止，連
    續多次，在臺北市○○區○○街五八號五樓之三，以將海洛
    因摻水用注射針筒注入血管之方式，施用第一級毒品海洛因
    ，另基於施用第二級毒品安非他命之犯意，於九十三年十一
    月二十二日七時許為警採尿時回溯九十六小時內某時（不含
    為警查獲至採尿期間），在不詳處所，施用第二級毒品安非
    他命一次，嗣為警於九十三年十一月二十一日二十一時許，
    在臺北市○○區○○街上址查獲。詎甲○○為逃避刑責，竟
    於為警查獲後，冒林奇恩之名應訊，並基於行使偽造私文書
    之犯意，於九十三年十一月二十二日三時三十分許，在臺北
    市政府警察局中山分局民權一派出所接受調查詢問時，接續
    在附表所示文書上，偽造「林奇恩」署押共二十枚（含簽名
    七枚、屬署押性質之指印十三枚，詳附表所示），用以接續
    偽造完成林奇恩收受逮捕通知、林奇恩同意接受夜間偵訊、
    採樣尿液確係林奇恩親自清洗採集確認無誤等用意證明（詳
    如附表備註欄所示）之私文書後，接續持交臺北市政府警察
    局中山分局警員以行使之，足以生損害於警察機關調查犯罪
    及文書製作之正確性及林奇恩。嗣經內政部警政署刑事警察
    局比對上開調查筆錄上之指印之指紋，與甲○○指紋卡左拇
    指指紋相符，而悉上情。
    理  由
一、上開犯罪事實，業據被告甲○○於偵查中及本院坦承不諱（
    九十四年度偵字第七五二三號偵卷第七頁、本院審判筆錄）
    ，且有下列事證可稽：
  (一)被告九十三年十一月二十一日為警查獲後，翌日即同月二十
    二日七時許經警採尿送驗結果，安非他命類藥物及鴉片類藥
    物均呈陽性反應，此有臺灣尖端先進生技醫藥股份有限公司
    濫用藥物檢驗報告附卷可稽（九十四年度毒偵字第二三六號
    偵卷第十二頁），按海洛因經注射入人體後，約百分之八十
    於二十四小時內自尿中排出，一般而言，尿液中能否驗出嗎
    啡陽性反應與其投與量、投與途徑、採尿時間、個人體質及
    檢驗方法之靈敏度有關，國外曾有文獻報導注射六毫克之海
    洛因鹽酸鹽，其代謝物嗎啡之平均可檢出時限約為二十六小
    時，行政院衛生署藥物食品檢驗局（八一）藥檢壹字第八一
    一四八八五號函參照；又甲基安非他命經口服投與後約百分
    之七十於二十四小時內自尿中排出，約百分之九十於九十六
    小時內自尿中排出，其檢出與投與方式、投與量、個人體質
    、採尿時間與檢測儀器之精密度等諸多因素有關，因此僅憑
    尿液中呈安非他命陽性反應，並無法確實推算吸食時間距採
    尿時間長短，唯依上開資料推斷，最長可能不會超過四日（
    即九十六小時），此經行政院衛生署藥物食品檢驗局八十一
    年二月八日藥檢壹字第一一五六號函示明確，足認被告自
    承最後一次係在九十三年十一月二十一日十六時許施用海洛
    因等情，與事實相符，亦堪認被告施用第二級毒品安非他命
    之時間，係在同月二十二日七時許為警採尿回溯九十六小時
    內某時（不含為警查獲迄採尿期間），被告上開自白施用毒
    品犯罪情節，應可採信。
  (二)被告於九十三年間因施用毒品案件，經依臺灣板橋地方法院
    九十三年度毒聲字第一０五三號裁定執行觀察、勒戒後，認
    無繼續施用毒品之傾向，於九十三年七月二十一日釋放，並
    經臺灣板橋地方法院檢察署檢察官於九十三年七月二十一日
    以九十三年度毒偵字第二七八三號為不起訴處分等情，有臺
    灣高等法院被告前案紀錄表附於本院卷可稽，及臺灣板橋地
    方法院檢察署檢察官不起訴處分書在卷可按（九十四年度毒
    偵字第一一一六號偵卷第十一、十二頁），被告於觀察、勒
    戒執行完畢後，五年內再犯本件施用毒品罪行，亦可認定。
  (三)被告前開接續偽造「林奇恩」署押（簽名、指印）後持以行
    使之行使偽造私文書行為，有其上附有偽造「林奇恩」署押
    之偵訊（調查）筆錄、尿液採樣書（一式二份）、臺北市政
    府警察局逮捕通知書（通知本人）、同局逮捕通知書（通知
    親友）、夜間偵訊同意書在卷可稽（九十四年度毒偵字第二
    三六號偵卷第四、五、十四、十五頁、本院卷），足認被告
    自白偽造署押、偽造私文書犯罪情節屬實。
  (四)綜上，本件事證明確，被告犯行可以認定。
二、論罪科刑部分：
  (一)按在逮捕通知書、夜間偵訊同意書等文書上簽名欄內之署押
    ，係用以表示被告或犯罪嫌疑人對於上述文書內容，即「已
    收受逮捕通知」及「同意夜間偵訊」等事項，已有所知悉或
    同意；在內載「被採樣人…於…年…月…日…時…分在本分
    局採尿室採集之尿液兩瓶，係本人親自清洗、採集、親視封
    籤確認無訛後，始捺指印」等文字之尿液採樣書被採樣人欄
    之署押，亦表示被採樣人確認尿液採樣過程正確無誤，並無
    與他人尿液混淆之虞之意思，各該文書自均屬私文書之性質
    。被告於逮捕通知書等私文書上，偽造他人之簽名及捺指印
    而偽造署押之行為，足以生損害於林奇恩及偵查犯罪機關文
    書製作與偵查犯罪之正確性，核被告所為，係犯毒品危害防
    制條例第十條第一項施用第一級毒品罪、同條第二項施用第
    二級毒品罪、刑法第二百十六條、第二百十條行使偽造私文
    書罪。
  (二)被告施用毒品前後持有毒品之低度行為，為其施用毒品之高
    度行為所吸收，不另論罪。被告先後多次施用第一級毒品犯
    行，時間緊接，方法相同，觸犯構成要件相同之罪名，顯係
    基於概括犯意為之，為連續犯，依刑法第五十六條之規定，
    以一罪論，並加重其刑。
  (三)被告冒名應訊而先後在附表所示之筆錄、文書上偽造署押及
    行使偽造私文書之行為，其先後各舉動，在時間及空間上均
    具有密切之關連性，且係侵害同一法益，無非欲達同一逃避
    刑責目的之接續動作，在主觀上顯係基於一貫之犯意，核屬
    接續犯之性質，分別均僅為一行為而成立一罪。被告偽造署
    押之犯行，為偽造私文書之階段行為，應為偽造行為所吸收
    ，被告偽造私文書後進而行使，偽造之低度行為，為行使之
    高度行為所吸收，均不另論罪。
  (四)被告所犯上開連續施用第一級毒品罪、施用第二級毒品罪、
    行使偽造私文書罪三罪間，犯意各別，罪名不同，應分論併
    罰。
  (五)爰審酌被告犯罪後，於偵查中及本院均坦承犯行不諱，態度
    良好，而被告前曾受觀察、勒戒之處分，並未因而戒除施用
    毒品惡習，仍繼續施用毒品戕害自身健康，顯見自制力甚低
    ，且被告為逃避刑責又犯本件行使偽造私文書犯行，難認對
    於施用毒品犯行具有悔意，並審酌被告犯罪之手段、所生危
    害等一切情狀，量處如主文所示之刑，並定其應執行之刑。
    如附表所示偽造「林奇恩」署押（含簽名、指印），均應依
    刑法第二百十九條之規定，宣告沒收。
據上論斷，應依刑事訴訟法第二百九十九條第一項前段，毒品危
害防制條例第十條，刑法第十一條前段、第五十六條、第二百十
六條、第二百十條、第二百十九條、第五十一條第五款，判決如
主文。
本案經檢察官趙雪瑛到庭執行職務
中　　華　　民　　國　九十四　年　 十二 　月　二十九　日
　　　　　　　　　刑事第五庭  審判長法　官　黃程暉
                                    法  官  賴秀蘭
                                    法  官  高偉文
以上正本證明與原本無異。
如不服本判決，應於判決送達後十日內，向本院提出上訴狀。
　　　　　　　　　　　　　　　　書記官　張華瓊
中　　華　　民　　國　九十四　年　 十二 　月　二十九　日
附錄本案論罪科刑法條全文
毒品危害防制條例第十條
施用第一級毒品者，處六月以上五年以下有期徒刑。
施用第二級毒品者，處三年以下有期徒刑。
中華民國刑法第二百十條
偽造、變造私文書，足以生損害於公眾或他人者，處五年以下有
期徒刑。
中華民國刑法第二百十六條
行使第二百十條至第二百十五條之文書者，依偽造、變造文書或
登載不實事項或使登載不實事項之規定處斷。
┌───────────────────────────────────────┐
│附表：偽造「林奇恩」署押                                                      │
├──┬───────────┬────────────┬───────────┤
│編號│偽造署押所附著之文書  │偽造署押（簽名、指印）數│備註                  │
│    │                      │量                      │                      │
├──┼───────────┼────────────┼───────────┤
│一  │偵訊（調查）筆錄。    │偽造「林奇恩」簽名二枚、│(一)九十四年度毒偵字第二│
│    │                      │指印六枚。              │  三六號偵卷第四、五頁│
│    │                      │                        │  。                  │
│    │                      │                        │(二)在同意夜間偵訊欄位上│
│    │                      │                        │  偽造之署押一枚、指印│
│    │                      │                        │  二枚，係表示林奇恩同│
│    │                      │                        │  意接受夜間訊問意思之│
│    │                      │                        │  證明。              │
├──┼───────────┼────────────┼───────────┤
│二  │尿液採樣書（一式二份，│於各紙尿液採樣書上各偽造│(一)同上偵卷第十四、十五│
│    │共二紙）。            │「林奇恩」簽名一枚、指印│  頁。                │
│    │                      │二枚；共計偽造「林奇恩」│(二)表示採尿過程係林奇恩│
│    │                      │簽名二枚、指印四枚。    │  親自清洗、採集、親視│
│    │                      │                        │  封籤確認無誤之意思。│
├──┼───────────┼────────────┼───────────┤
│三  │臺北市政府警察局中山分│偽造「林奇恩」簽名一枚、│(一)附於本院卷。        │
│    │局逮捕通知書（通知本人│指印一枚。              │(二)表示林奇恩收受逮捕通│
│    │）。                  │                        │  知之意思。          │
├──┼───────────┼────────────┼───────────┤
│四  │臺北市政府警察局中山分│偽造「林奇恩」簽名一枚、│(一)附於本院卷。        │
│    │局逮捕通知書（通知親友│指印一枚。              │(二)表示林奇恩收受逮捕通│
│    │）。                  │                        │  知之意思。          │
├──┼───────────┼────────────┼───────────┤
│五  │夜間偵訊同意書。      │偽造「林奇恩」簽名一枚、│(一)附於本院卷。        │
│    │                      │指印一枚。              │(二)表示林奇恩同意接受夜│
│    │                      │                        │  間偵訊之意思。      │
├──┴───────────┴────────────┴───────────┤
│共計偽造署押二十枚（含簽名七枚、指印十三枚）。                                │
└───────────────────────────────────────┘
